# 上市公司是否根据新金融工具准则对联营企业报表进行调整

提问人：阳历 or公历 时间：2019-12-28 08:05:11
如题：A 上市公司，下有机械制造与金融（非保险）两部分业务，A 公司2019 年开始执行新金融工具准则，其联营企业（有制造企业也有非保险金融企业）是否需要根据新金融工具的相关规定对其报表进行调整？
《关于保险公司执行新金融工具相关会计准则有关过渡办法的通知财会》〔 2017 〕 20 号对保险企业联营企业做出了和面规定，但是制造企业与非保险金融企业好像还没有规定，尤其是这种集团公司既经营制造业又经营非保险金融业务的。

回答人：chenyiwei
参照财政部发布新收入准则的通知（财会 [2017]21 号）：母公司执行本准则、但子公司尚未执行本准则的，母公司在编制合并财务报表时，应当按照本准则规定调整子公司的财务报表。母公司尚未执行本准则、而子公司已执行本准则的，母公司在编制合并财务报表时，可以将子公司的财务报表按照母公司的会计政策进行调整后合并，也可以将子公司按照本准则编制的财务报表直接合并，母公司将子公司按照本准则编制的财务报表直接合并的，应当在合并财务报表中披露该事实，并且对母公司和子公司的会计政策及其他相关信息分别进行披露。
企业对合营企业和联营企业的长期股权投资采用权益法核算的，比照上述原则进行处理，但不切实可行的除外。
即，权益法核算时需首先将合营联营企业报表调整为新金融工具准则。这一原则也与《企业会计准则第 2 号——长期股权投资（ 2014 年修订）》第十一条的规定 “被投资单位采用的会计政策及会计期间与投资方不一致的，应当按照投资方的会计政策及会计期间对被投资单位的财务报表进行调整，并据以确认投资收益和其他综合收益等” 一致。